【裁判字號】    92,上訴,2334
【裁判日期】    921009
【裁判案由】    毒品危害防制條例
【裁判全文】
臺灣高等法院刑事判決                          九十二年度上訴字第二三三四號
    上  訴  人
    即  被  告  乙○○
    指定辯護人  本院公設辯護人甲○○
右列上訴人因違反毒品危害防制條例案件，不服臺灣士林地方法院九十一年度重訴字
第五號，中華民國九十二年五月二十九日第一審判決（起訴案號：臺灣士林地方法院
檢察署九十年度偵字第一０三一九號），提起上訴，本院判決如左：
    主  文
上訴駁回。
    事  實
一、乙○○於民國八十八年間，因犯妨害公務罪，經臺灣板橋地方法院以八十八年度
    訴字第一七五八號判決有期徒刑一年六月，上訴後，由本院以九十年度上訴字第
    五七一號駁回上訴確定，自九十年十月五日起送監執行，指揮書執畢日期為九十
    二年一月八日。復於八十九年間，因違反毒品危害防制條例案件，經原審法院以
    九十年度訴字第一六號判處有期徒刑一年，上訴後，經本院以九十年度上訴字第
    一三八九號駁回上訴確定，自九十二年一月九日起接續上開妨害公務案件執行，
    指揮書執畢日期為九十三年一月八日，現正於臺灣高雄第二監獄執行中（因乙○
    ○為以下犯罪行為時，前揭二案件均尚未執行，故本件不構成累犯）。
二、乙○○明知海洛因為毒品危害防制條例第二條第一項第一款所稱之第一級毒品，
    竟陸續於八十九年九月上旬、同年九月二十日及同年十月二十日，在不詳地點，
    向真實年籍姓名不詳、綽號「阿祥」之成年男子，分別購得四十公克、一百一十
    公克及二百五十公克之第一級毒品海洛因，部分供己施用（施用毒品部分，業據
    原審法院以九十年度訴字第一六號判決有期徒刑一年，上訴後，經本院以九十年
    度上訴字第一三八九號駁回上訴確定），嗣竟萌生販賣第一級毒品海洛因牟利之
    意圖，將之分別藏放於臺北市士林區○○○路○段一百五十五巷九號一樓當時住
    處及臺北縣蘆洲市○○街二四六巷二十八弄四號四樓當時租屋處，並備妥電子磅
    秤一個及大、小尺寸之分裝袋，伺機販賣。迨臺北市政府警察局信義分局警員於
    八十九年十月三十一日中午十二時三十分許，持臺灣士林地方法院檢察署檢察官
    核發之搜索票，前往乙○○位於臺北市士林區○○○路○段一百五十五巷九號一
    樓住處搜索，在客廳桌上及乙○○臥室床墊夾層內，分別查扣第一級毒品海洛因
    一小包、一大包（經警初驗重量分別為淨重零點三公克、二百二十一公克）。復
    於同日下午二時三十分許，經乙○○配偶莊美玲帶同警方前往臺北縣蘆洲市○○
    街二四六巷二十八弄四號四樓租屋處，在廚房抽油煙機排煙管內，查獲茶葉罐一
    個，內有第一級毒品海洛因二包（經警初驗重量各為淨重五十六公克、三十七點
    八公克），並扣得乙○○所有，供販賣海洛因時預備秤重所用之電子磅秤一個、
    預備分裝海洛因所用之六公分乘以四公分之大分裝袋二十六個、四公分乘以三點
    二公分之小分裝袋五十五個，合計八十一個（起訴書誤載為共計七十八個，應予
    更正）。嗣右開四包海洛因經送法務部調查局鑑定結果，驗得合計淨重三百十七
    點四公克，包裝重四點七二公克，純度百分之八十六‧七一，純質淨重二百七十
    五‧二二公克。
三、案經臺北市政府警察局信義分局報請臺灣士林地方法院檢察署檢察官偵查起訴。
    理  由
一、訊據上訴人即被告乙○○固坦承持有扣案之第一級毒品海洛因四包、電子磅秤一
    個、大小分裝袋共八十一個之事實，惟矢口否認有何意圖販賣而持有海洛因之犯
    意，辯稱：海洛因是自己要吸食用的，電子磅秤是向別人購買時要測量重量，分
    裝袋則是自己外出時欲施用海洛因，供分裝之用云云。惟查：
    (一)八十九年十月三十一日中午十二時三十分許，經臺北市政府警察局信義分局警
      員持臺灣士林地方法院檢察署檢察官核發之搜索票，前往被告當時位於臺北市
      士林區○○○路○段一百五十五巷九號一樓住處搜索，在客廳桌上及其臥室床
      墊夾層內，分別查扣白色粉末一小包、一大包，復於同日下午二時三十分許，
      在被告臺北縣蘆洲市○○街二四六巷二十八弄四號四樓當時租屋處，於廚房抽
      油煙機排煙管內，查獲白色粉末二包之事實，業據被告坦承不諱，並供稱扣案
      之白色粉末四包係海洛因，均為其所有等語在卷，復有搜索扣押證明筆錄二份
      暨現場蒐證照片四幀附卷可稽（以上分見八十九年度偵字第一０三一五號偵查
      卷第八頁至第十頁、第十七頁反面、第五八頁、第五九頁），而上述白色粉末
      四包經送法務部調查局以化學  呈色法、氣相層析質譜儀分析法鑑定結果，均
      含有第一級毒品海洛因成分，驗得合計淨重三百十七點四公克，包裝重四點七
      二公克，純度百分之八十六‧七一，純質淨重二百七十五點二二公克，有該局
      八十九年十二月五日（）陸（一）字第八九一八七六六九號鑑定通知書一份
      在卷足憑（見同上第一０三一五號偵查卷第五十七頁），足證被告所持有者確
      係第一級毒品海洛因無誤。
    (二)次查，被告於八十九年十月三十一日為警查獲後所採集之尿液經送驗結果，係
      呈鴉片類陽性反應，有臺灣檢驗科技股份有限公司八十九年十一月三十日濫用
      藥物尿液檢驗報告一紙附卷可按（見同上第一０三一五號偵查卷第五七之一頁
      ），其施用毒品犯行，經本院以九十年度上訴字第一三八九號判決確定，有本
      院被告全國前案紀錄表在卷供參，是被告確有施用第一級毒品海洛因之犯行。
    (三)被告雖辯稱查獲之海洛因僅供自己施用，原本一天約一、二公克，至八十九年
      九月後增為一天二、三公克，以每次零點一公克至零點五公克不定量塞進香煙
      施用，一天約抽十五至二十支，且以香煙吸食，過量不至致死（見同上偵查卷
      第四０頁、原審卷第三九頁、第八一頁、第八二頁、第九十頁、第九一頁、第
      一五四頁）云云，惟查：
    1.依被告所稱，其係自八十八年十一月間開始施用第一級毒品海洛因，直至八十
      九年十月三十一日上午九時許（見同上第一０三一五號偵查卷第十八頁反面）
      ，其施用海洛因僅近一年時間，且經原審訊以：你施用海洛因之後是否還能正
      常工作？被告答稱「可以」（見原審卷第八九頁），顯見被告係斷斷續續施用
      海洛因，且其施用毒品期間亦非延續多年未予中斷，堪認其工作或生活品質尚
      未嚴重受影響，並非嚴重濫用而具有耐藥性者甚明。
    2.就被告右揭供稱其施用海洛因之方式，係以扣案之純度百分之八十六點七一海
      洛因，每次零點一至零點五公克，塞入香煙內施用等情，經原審具體向行政院
      衛生署臺北榮民總醫院（下稱臺北榮民總醫院）臨床毒藥物防治諮詢中心函詢
      以：「正常人前開純度海洛因零點一至零點二公克之劑量，未稀釋直接摻入香
      煙施用，是否會造成中毒致死？如果會造成死亡之結果，其致死量如何？」該
      中心於九十二年二月十二日函覆結果為：「根據藥物摻入香煙後經燃燒之相關
      研究，一般而言，約有一半至四分之三的摻入藥物會因香煙之高溫燃燒破壞、
      揮發及被香煙濾嘴所過濾。因此，毒品摻入香煙後經燃燒後，真正吸入人體內
      ，約只原來計量之四分之一至一半左右。有經驗之使用者會在香煙之外包煙紙
      上塗抹水分，企以降低燃燒溫度，減少毒品因燃燒被破壞；如此，吸入體內之
      毒品劑量當然地較高；此時的香煙會呈現被水分浸潤後的污染外觀，容易辨認
      。純度百分之八十六‧七一的海洛因零點一至零點二公克，約等分為八十七至
      一百七十三毫克之純海洛因摻入香煙施用。若無其他因素（如水份濕潤）的考
      量，且一次吸完，大約有二十二至八十七毫克之純海洛因會進入體內，等於一
      般治療劑量之數十倍。理論上，此時會有不同程度之中毒症狀，輕者暈眩、想
      吐、全身乏力、腹漲、便秘、排尿困難等症狀；重者神智不清、呼吸困難、昏
      迷、肺水腫、呼吸衰竭、呼吸停止、抽慉、休克、死亡。以上症狀之發生端賴
      使用劑量、使用速度、個人體積重量、耐藥性、合併其他藥物使用、年齡、有
      無其他身體疾病等等而定。人類之海洛因致死劑量尚未有明確資料，據少數之
      文獻資料及臨床經驗，從數十至數百毫克皆有可能。無論如何，以具耐藥性的
      成癮者，依上述海洛因劑量一次使用，就是不因而中毒昏迷、致死，應也會有
      或多或少之上述中毒症狀」，此有九十二年二月十二日臺北榮民總醫院臨床毒
      藥物防治諮詢中心回函一份在卷可佐（見原審卷第一０九頁至第一一一頁）。
    3.再就被告供陳其施用海洛因之頻率及劑量，係以前述施用方式，佐以每天吸十
      五至二十支香煙等情，此經原審向臺北榮民總醫院函查：「正常人將前開純度
      海洛因零點一至零點二公克之劑量，未稀釋直接摻入香煙施用，每日施用十五
      支至二十支香煙，是否會造成中毒致死？」，該院臨床毒藥物防治諮詢中心函
      覆結果係以：「純度百分之八十六點七一的海洛因零點一至零點二公克，約等
      分為八十七至一七三毫克之純海洛因摻入香煙施用，且一次吸完，大約有二十
      二至八十七毫克之純海洛因會進入體內，等於一般治療劑量之數十倍。一日施
      用十五支至二十支香煙，若不致死，也應會有神智不清、呼吸困難、昏迷、肺
      水腫、呼吸衰竭等症狀」（見原審卷第一一一頁）。
    4.又就被告迭於原審、偵審中所供：其係於八十九年九月初、九月二十日、十月
      二十日左右，分三次向「阿祥」買海洛因，重量分別為四十公克、一百一十公
      克、二百五十公克等語（見同上偵查卷第四十九頁反面、第五十頁正面、第五
      十三頁正面，原審卷第七九頁），是被告總共購買之海洛因重量約為四百公克
      。而「以該四百公克之純度百分之八十六點七一之海洛因，正常人每日將二至
      四公克（按係以每支香煙摻入零點一至零點二公克之海洛因，每日吸食十五至
      二十支計算所得）摻入香煙中使用，是否能將四百公克施用完畢，而無中毒或
      死亡之結果？或在未施用完畢前即造成死亡之結果？」，此經該中心函覆稱：
      「純度百分之八十六點七一的海洛因二至四公克約等於一千七百三十四至三千
      四百六十八毫克之純海洛因摻入香煙施用。若無其他因素（如水份濕潤降溫）
      的考量，且一次吸完，大約有四百三十四至一千七百三十四毫克之純海洛因會
      進入體內，等於一般治療劑量之數百倍。如此，已經遠遠超過正常人可承受之
      劑量，就是具耐受能力強之成癮者，也有可能因而中毒死亡，更不可能無任何
      前述中毒症狀。因而，此純度之海洛因四百公克，應該在未施用完畢前即造成
      明顯之中毒症狀，如神智不清、呼吸困難、昏迷，甚至呼吸停止、死亡。縱使
      純度百分之八十六點七一的海洛因二至四公克，分次吸完，亦會有不等程度之
      前述中毒症狀」（見原審卷第一一二頁、第一一三頁）。
    5.被告既非施用毒品之嚴重濫用者，應尚未具耐藥性，已如前述。復經原審訊以
      ：是否有在香煙外圍抹上水？被告答稱「一半以上會抹水，習慣性都會」（見
      原審卷第一一八頁），則若被告所辯扣案之海洛因係專供自己施用等語為真，
      其以上述施用海洛因之方式，若不致死，也應會有中毒症狀，然本件被告自承
      並無中毒或不舒服現象（見原審卷第一五四頁），顯見被告施用海洛因之劑量
      ，並非如被告陳稱之如此鉅量，該扣案毒品亦非單純供自己於短期間內施用甚
      明。
    6.至於被告以起訴書所引用之法醫研究所實驗報告中所載：每日四百到六百三十
      毫克沒有明顯中毒症狀，於原審審理時辯稱伊之吸食量就是在此中間（見原審
      卷第一五九頁），並於上訴理由指摘法醫研究所實驗報告與上開臺北榮民總醫
      院臨床毒藥物防治諮詢中心覆函不同云云。查起訴書所附之法務部法醫研究所
      九十年一月二十日法醫所九十清字第０一一七號函文內容（見同上偵查卷第六
      四頁），已載明：「依據文獻資料記載正常人之人體實驗，海洛因靜脈注射單
      一劑量多在五至二十毫克之間。於一九九八年Perneger等人在瑞士執行之計劃
      中，五十一位濫用海洛因達十五年以上，並具有二年連續每天靜脈注射海洛因
      之嚴重濫用者，接受注射海洛因實驗，純品海洛因每天施打劑量在四百至六百
      三十毫克之間，無明顯中毒症狀發生‧‧‧海洛因中毒之致死原因主要為抑制
      呼吸中樞，其確實之中毒劑量，隨個人有無成癮之情況有關。但值得注意的是
      ，大劑量安全使用的前題應為已連續施用一段不短的時間」，惟本件被告既非
      濫用海洛因達十五年以上，並具有二年連續每天靜脈注射海洛因之嚴重濫用者
      ，與上開之法醫研究所實驗報告所指情形不同，尚無適用餘地，被告此部分所
      指，容有誤會。又，被告於原審審理時及上訴理由辯解：伊施用如此鉅量之海
      洛因，並不會致死，也從來沒有人因為將海洛因摻入香煙內吸食而致死云云，
      惟查以高純度海洛因摻入香煙施用，因摻入劑量多寡及施用總量、方法不同，
      足致人產生中毒現象甚至死亡，已經上開臺北榮民總醫院臨床毒藥物防治諮詢
      中心覆函甚明，被告以從未聽過有人因而死亡等語，係其個人之臆斷，不足採
      信。
    7.另本案查獲之海洛因四包，驗得合計淨重三百十七點四公克，包裝重四點七二
      公克，純度百分之八十六‧七一，純質淨重二百七十五點二二公克，已如上述
      ，此與一般吸食者一次購買少量毒品吸用之情形不合；且扣案之海洛因係按重
      量之不同，分以不同之包裝為四包，並有電子磅秤一個、二種不同形式之大量
      分裝袋扣案可資佐證，其中六公分乘以四公分之大分裝袋有二十六個，四公分
      乘以三點二公分之小分裝袋有五十五個，共計八十一個，此據原審勘驗明確（
      見原審卷第一００頁，起訴書誤載為共計七十八個，應予更正），此亦與單純
      施用毒品者所持有之毒品數量及器具有明顯之差異；另扣案海洛因之數量甚鉅
      ，應非短期內可得施用完畢，已為前開九十二年二月十二日臺北榮民總醫院臨
      床毒藥物防治諮詢中心函文所指明，海洛因係物稀昂貴、容易受潮之物品，被
      告既無法在短期內施用如此鉅量之海洛因，其豈有可能單純為供己施用而於短
      時間內不惜斥資購入如此大量之海洛因，復招致受潮而耗損之風險，足見被告
      所謂供己施用之辯解，實與常情相悖，要難採信。
    (四)查被告係基於自己施用購入海洛因後，再起意意圖販賣而持有，本院之認定理
      由如左：
    1.查持有大量之第一級毒品海洛因，與意圖營利而向他人購入該大量之海洛因間
      ，並不具有邏輯上之必然關係，且被告確有自己施用海洛因之情事，業如右述
      ，被告既自始至終否認係基於營利之意圖購入扣案之海洛因，本件為警查獲當
      時亦查無任何相關證據足徵被告已於購入海洛因之際即有營利之意圖而涉有販
      賣毒品之犯行，另無證據證明扣案之電子磅秤與分裝袋係購入海洛因時一併購
      買，自難僅以所查扣之海洛因數量非少及扣得電子磅秤及分裝袋乙節，即遽認
      被告於購入海洛因之初確係基於欲賣出營利之意圖，是本件尚無積極證據證明
      被告係意圖營利而購入海洛因，核先敘明。
    2.查扣案之海洛因係自被告當時住處之客廳桌上及臥室床墊夾層內及當時租屋處
      之廚房抽油煙機排煙管內分別查獲，且係被告施用部分而剩餘等情，業據被告
      及證人莊美玲陳述在卷，如被告僅係供己施用，何需於購入後再將海洛因分置
      於各處，且被告所購入之上揭海洛因數量非少，縱使供己所需顯然尚有大量剩
      餘，是被告顯係基於自己施用之意圖購入上揭海洛因後，復另行起意而基於販
      賣圖利之意圖而持有毒品，伺機販賣。再者，參諸政府近年來為杜絕毒品之氾
      濫，對於查緝施用及販賣毒品之工作，無不嚴加執行，販賣毒品罪又係重罪，
      持有，並伺機販賣，必具有圖利之意圖，至為灼然。
    3.至被告辯稱：八十九年被查獲前伊做木工，每月薪水收入約七萬元，拿一萬至
      二萬元回家，伊以新臺幣（下同）五十幾萬元價格向「阿祥」購買海洛因，因
      為伊於八十九年五月曾經中過六合彩，組頭有交付一張金額五十萬元之支票，
      伊存入太太莊美玲陽明山信用合作社（已改制為陽信商業銀行）之戶頭，組頭
      另外還有給三十三萬元現金，伊自己留著，買毒品的錢就是從這裡來的等情置
      辯（以上分見原審卷第七九頁、第八三頁、第八五頁），並提出配偶莊美玲之
      陽明山信用合作社存摺影本，另舉出組頭「阿貓」之行動電話，欲證明被告之
      經濟狀況正常，有能力購買大量海洛因供自己施用云云。惟查：
      證人莊美玲證述：被告八十九年過年前做木工，八十九年均未在做，被告並
        沒有儲蓄習慣，本身沒有存款，八十八年間尚以父母之房子貸款四十五萬元
        ，並向其姊借了很多錢，其購買海洛因的錢是跟別人借的，欠親戚很多錢，
        被告多少會給一些錢做為生活費等語綦詳（見同上偵查卷第一０九頁反面至
        第一一０頁反面），證人莊美玲與被告為夫妻關係，應無設詞誣陷之必要，
        其證言堪以採信，且被告亦供稱：八十八年間之貸款尚未還清等情在卷（見
        原審卷第九三頁），顯見被告於八十九過年後即無從事木工謀生，理應經濟
        狀況甚為拮据，豈有餘力單純供自己施用之目的而大量購買海洛因分別藏置
        於住處及租住處，又何以每月提供一、二萬元做為家庭生活費？
      再以被告所述中六合彩乙事，因經營者涉犯刑法賭博罪嫌，已難期待其到庭
        能為真實之陳述，縱然所謂有六合彩彩金收入乙事為真，被告竟不思先償還
        債務，且觀之卷附莊美玲之陽明山信用合作社存摺影本所示（見原審卷第四
        八頁），八十九年五月十五日雖有存入五十萬元，然於同年五月二十六日即
        遭提領，此與被告於八十九年九月、十月間分別三次購買海洛因之時間，相
        距三月有餘，被告焉有可能冒著鉅額現金保管不易之風險，竟先行提領五十
        萬元置於身邊，待三個月後再行支付購買毒品款項，其辯詞難以遽信。
      依一般經驗，毒品交易，均須購買者本身備有全額或部分資金，本件被告自
        身經濟狀況已然欠佳，其復積極籌款購買毒品，若無利可圖，何以致之，益
        徵被告購買海洛因後再起意販賣而持有，自具有營利之意圖。
    4.再就扣案電子磅秤之來源及用途為何，被告先於警訊時供稱：電子磅秤係「阿
      偉」所給（見同上偵查卷第十八頁），後於檢察官偵查中改稱：電子磅秤係「
      阿祥」給伊，磅秤係為買海洛因時用來秤海洛因之重量（見同上偵查卷第五十
      一頁反面），又言：電子磅秤係向「阿祥」買的（見同上偵查卷第五十二頁反
      面），嗣於原審審理時復陳以：電子磅秤係第二次買海洛因時，「阿祥」送伊
      的（見原審卷第八五頁），前後所述不一。衡以一般微量施用，並不需要使用
      電子磅秤來秤其重量為何，被告亦自承與「阿祥」沒有交情等語在卷（見原審
      卷第九七頁），而毒品買賣具有高度風險，一旦遭緝獲，刑責甚重，被告與「
      阿祥」二人既無特殊情誼，亦無互信關係，「阿祥」何以願意販賣大批海洛因
      予被告，且主動贈送電子磅秤？且被告辯稱：對於一般海洛因行情不了解，電
      子磅秤是要知道我買來的份量云云（見原審卷第九八頁、第一五五頁），惟海
      洛因市價高昂，且被告所購入之重量非少，理應於交易現場精細計算，豈有不
      知行情而購入後才自行秤重之理，以上均與常理相悖甚明，不足採信。
    5.另就扣案之分裝袋八十一個，係區分為二種不同尺寸之大量分裝袋，其中六公
      分乘以四公分之大分裝袋二十六個，四公分乘以三點二公分之小分裝袋五十五
      個。被告對於如何取得二種不同形式大小之分裝袋暨其使用目的，其先於警訊
      時陳稱：分裝袋係綽號「阿偉」給的（見同上偵查卷第十八頁），後於檢察官
      偵查中則改稱：「袋子是用來餐廳使用的」、「以前餐廳裝佐料用的」（見同
      上偵查卷第三十九頁反面、第五十二頁），惟於原審審理時先係稱：分裝袋是
      伊在雜貨店買的，是為了裝海洛因吸食用，嗣改陳：分裝袋之前在開餐廳是分
      裝佐料的用途，之後沒有開餐廳，就拿來裝海洛因，後又言：買的時候就是要
      裝海洛因；因為自己施用的，分裝袋就不必分尺寸了（分見原審卷第八五頁、
      第八七頁、第一００四頁），嗣又改稱：是要施用海洛因時，將塊狀海洛因置
      入分裝袋，平均磨碎，再摻入香煙內施用（見原審卷第一五五頁），觀之被告
      辯解，不僅前後不一致，且經原審當庭勘驗扣案分裝袋竟係分為二種尺寸（見
      原審卷第一００頁），加以提示後，被告復辯以：分二次購買云云，前後多所
      矛盾。且被告辯稱分裝袋係為分裝海洛因，俾利外出施用之說法，亦難令人遽
      信，蓋海洛因為公告查禁之毒品，無從合法取得，價格高昂且購買不易，扣案
      海洛因果係供自己吸食所用，何以竟須使用分裝袋，且若被告為自己外出施用
      時便於攜帶，自可分裝數包，重覆使用，避免丟棄分裝袋內之殘渣，造成浪費
      ，另被告施用海洛因時既係將海洛因摻入香煙內，其大可於外出前先將海洛因
      摻入香煙中，而無須每次攜帶一包重約二至三克之海洛因外出，徒然增加自己
      遭警查獲之危險，被告前開所辯，均與常理有違，委不足採，堪認查扣之電子
      磅秤及大量不同尺寸之分裝袋，應係被告購入海洛因後再起意販賣而持有，欲
      供販賣海洛因時預備據以秤重所用及分裝所用之物。
    (五)綜上，本件雖無直接證據證明被告意圖販賣而持有海洛因，惟依卷附證據，本
      諸論理及經驗法則，足堪為適合證明被告犯罪之間接證據，堪認被告係基於自
      己施用而購入海洛因後，再行起意意圖販賣而持有海洛因。本件事證明確，被
      告所辯係卸責之詞，均不足採，其犯行洵堪認定，應依法論科。被告請求傳訊
      保安大隊第二中隊小隊長陳豐盛，就其專業背景說明毒品施用之問題，查陳豐
      盛係臥底查緝毒品之警員，並非施用毒品者，被告請求傳訊顯與待證事實無關
      ，爰不予傳訊，被告請求傳訊榮總醫師蔡維禎，惟蔡維禎已為鑑定如前述，自
      無再予傳訊之必要，均附此敘明。
二、查海洛因為毒品危害防制條例所稱之第一級毒品，觀諸該條例第二條第二項第一
    款規定甚明。核被告所為，係犯毒品危害防制條例第五條第一項之意圖販賣而持
    有第一級毒品罪。原審同此事實認定，審酌被告素行非佳，且飾詞否認犯行，又
    其意圖販賣而持有海洛因之數量甚鉅，惡性非小，依毒品危害防制條例第五條第
    一項規定，量處被告有期徒刑拾貳年，並依同條例第十八條第一項前段規定諭知
    海洛因四包（驗得合計淨重三百十七點四公克，包裝重四點七二公克，純度百分
    之八十六‧七一，純質淨重二百七十五點二二公克）沒收銷燬，及被告所有之電
    子磅秤一個、六公分乘以四公分之大分裝袋二十六個、四公分乘以三點二公分之
    小分裝袋五十五個，係供犯罪預備之用，而依刑法第三十八條第一項第二款規定
    ，宣告沒收。經核均無違誤，量刑亦屬妥適，被告上訴猶執前詞否認犯行，核無
    理由，應予駁回。
據上論斷，應依刑事訴訟法第三百六十八條，判決如主文。
本案經檢察官張秋雲到庭執行職務。
中        華        民          國    九十二    年    十    月    九    日
                                    臺灣高等法院刑事第四庭
                                        審判長法  官  蔡  永  昌
                                              法  官  徐  昌  錦
                                              法  官  陳  榮  和
右正本證明與原本無異。
如不服本判決，應於收受送達後十日內向本院提出上訴書狀，其未敘述上訴之理由者
並得於提起上訴後十日內向本院補提理由書（均須按他造當事人之人數附繕本）。
                                              書記官  劉  麗  芬
中      華      民      國    九十二    年      十      月     十三     日
附錄本案論罪科刑法條全文：
毒品危害防制條例第五條第一項：
意圖販賣而持有第一級毒品者，處無期徒刑或十年以上有期徒刑，得併科新台幣七百
萬元以下罰金。


司法院資訊處製作；財團法人民間司法改革基金會備份。
